【裁判字號】    98,訴,1575
【裁判日期】    981027
【裁判案由】    毒品危害防制條例
【裁判全文】
臺灣板橋地方法院刑事判決              98年度訴字第1575號
公  訴  人  臺灣板橋地方法院檢察署檢察官
被      告  甲○○
選任辯護人  方伯勳律師
            李建慶律師
            王志傑律師
上列被告因違反毒品危害防制條例案件，經檢察官提起公訴（98
年度偵字第3900號），本院判決如下：
    主  文
甲○○販賣第二級毒品，累犯，處有期徒刑肆年。未扣案之0000
000000號行動電話（不含門號晶片）壹支沒收，如全部或一部不
能沒收時，追徵其價額；未扣案之販賣毒品所得新臺幣貳仟元沒
收，如全部或一部不能沒收時，以其財產抵償之。
其餘被訴販賣第二級毒品部分無罪。
    事  實
一、甲○○前因賭博案件，經本院以92年度簡字第930 號判決判
    處有期徒刑2 月確定，甫於民國92年11月18日執行完畢。詎
    仍不之悔改，明知甲基安非他命（起訴書誤載為安非他命，
    以下同）係毒品危害防制條例所管制之第二級毒品，非經許
    可不得販賣，竟意圖營利，基於販賣第二級毒品甲基安非他
    命之犯意，向姓名年籍不詳綽號「楊仔」、「媛媛」、「白
    喉」、「阿成」之成年人販入甲基安非他命後，以其使用00
    00000000號行動電話為對外聯絡工具，欲販賣甲基安非他命
    毒品予不特定人。嗣於97年10月11日上午7 時18分許，由乙
    ○○持0000000000號門號之手機，撥打甲○○所有且供販毒
    使用之前揭門號，相互聯繫，約定以新臺幣（下同）2,000
    元之價格，在臺北縣三重市○○○路中興橋附近某處，出售
    第二級毒品甲基安非他命1 小包予乙○○，因乙○○當日僅
    交付1,800 元，故未完成交易，嗣於同年月15日（起訴書誤
    載為14日）凌晨2 時許，乙○○再以電話與甲○○聯絡，約
    定在同一地點，補足200 元後，由甲○○販賣交付第二級毒
    品甲基安非他命1 小包（驗後淨重0.2717公克）予乙○○。
    嗣因乙○○施用第二級毒品甲基安非他命案件遭警查獲，於
    其接受警詢時，供出毒品係購自甲○○後，且經警依對甲○
    ○及乙○○之通訊監察所得，於98年1 月22日下午2 時10分
    許，持本院核發之搜索票，前往甲○○位於臺北縣板橋市○
    ○路150 巷24號2 樓之居住所進行搜索，扣得甲○○供本件
    販賣毒品使用之前開門號SIM 卡1 張，而查悉上情。
二、案經臺北市政府警察局中山分局報告臺灣板橋地方法院檢察
    署檢察官偵查起訴。
    理  由
甲、程序方面：
壹、證人乙○○於警詢、偵查中之證述均有證據能力：
一、按被告以外之人（包括證人、鑑定人、告訴人、被害人及共
    同被告等）於檢察事務官、司法警察官或司法警察調查中所
    為之陳述，與審判中不符時，其先前之陳述具有較可信之特
    別情況，且為證明犯罪事實存否所必要者，得為證據，刑事
    訴訟法第159 條之2 定有明文。所謂「前後陳述不符」之要
    件，應就前後階段之陳述進行整體判斷，以決定其間是否具
    有實質性差異，惟無須針對全部陳述作比較，陳述之一部分
    有不符，亦屬之。而所謂「較可信之特別情況」之情形，亦
    應就前後陳述時之各種外部情況進行比較，以資決定何者外
    部情況具有可信性。若陳述係在特別可信之情況下所為，則
    虛偽陳述之危險性即不高，雖係審判外陳述，或未經被告反
    對詰問，仍得承認其有證據能力。所稱「外部情況」之認定
    ，例如：時間之間隔、有意識的迴避、受外力干擾、事後串
    謀。又所謂「必要性」要件，必須該陳述之重要待證事實部
    分，與審判中之陳述有所不符，包括先前之陳述詳盡、於後
    簡略，甚至改稱忘記、不知道等，雖非完全相異，但實質內
    容已有不符者在內。經查：證人乙○○於警詢時之證述，依
    其記載內容，係採取一問一答方式，且其於警詢時之陳述較
    接近案發時點，記憶應較為清晰，憑信性甚高，而當時未直
    接面對被告，證述當時心理較為篤定，壓力較小，較有可能
    據實陳述，況觀以其於警詢所為陳述之內容，對基本事實之
    證述始終一致，且在偵審程序中均未對檢察官及法官表示曾
    遭受不正方法訊問或非出於其自由意志而為供述，並佐以其
    所使用之0000000000號行動電話與被告所使用上開電話之通
    聯記錄及通訊監察譯文與其於警詢中所陳相符，益徵其警詢
    中之陳述應具有可信性及任意性。反觀證人乙○○於本院審
    理中所為證詞不僅於其警詢中陳述略有出入，且有前後矛盾
    之處（詳後述），益見其嗣後於本院之證述有經權衡輕重，
    且因被告同在場之壓力，而為袒護被告之虞，憑信性較低，
    故認證人乙○○於警詢中之陳述，基於發見真實之需求，且
    上開供述證據之取得過程並無瑕疵，又與本案待證事實間具
    有相當之關聯性，為證明犯罪事實存否所必要，以之為本案
    證據尚無不當，是揆諸前揭規定，證人乙○○於警詢之陳述
    ，應符合刑事訴訟法第159 條之2 之情形，而有證據能力。
二、再按刑事訴訟法第159 條之1 第2 項規定：「被告以外之人
    於偵查中向檢察官所為之陳述，除顯有不可信之情況者外，
    得為證據。」又參酌大法官釋字第582 號解釋暨理由書認為
    確保被告對證人之詰問權，證人（含其他具證人適格之人）
    「於審判中」，應依人證之法定程序，到場具結陳述，並接
    受被告之詰問，其陳述始得作為認定被告犯罪事實之判斷依
    據，亦僅明確表示「在審判中」，被告對於證人之詰問權，
    應予保障，並未要求檢察官於偵查中訊問證人，亦須賦予被
    告詰問證人之權。蓋偵查中並無對立之當事人，更無交互詰
    問制度之設計，自無所謂保障被告詰問權之問題。查證人乙
    ○○於偵查中向檢察官所為關於向被告購買甲基安非他命毒
    品之陳述，經核已依法於檢察官訊問前具結，可擔保其係據
    實陳述，有證人結文在卷可憑（見偵查卷第115 頁、第147
    頁），而證人未曾主張向檢察官所為之陳述，有非出於真意
    或有何違法取供之情形，本院亦查無檢察官有以不正方法取
    證，或有任何其他顯有不可信之情事，況嗣經本院於審理中
    已傳喚證人乙○○到庭作證，已足以保障被告對證人之對質
    詰問權，辯護人辯稱：證人乙○○偵查中之證述因未經反對
    詰問程序，應無證據能力（見本院卷第30頁）云云，容有誤
    會。是認證人乙○○於偵查中向檢察官所為之證述，應具有
    證據能力，得為本案之證據。
貳、被告於警詢中之自白有證據能力：
    被告及辯護人辯以：被告於警詢時所為陳述，因有員警中斷
    錄音，將被告帶至偵訊室外施壓，且於製作筆錄時，員警係
    以半恐嚇之態度詢問，被告因此才為配合警方之供述，是被
    告於警詢中之自白應無證據能力云云，並請求本院勘驗警詢
    錄音帶。嗣經本院於98年6 月19日準備期日當庭勘驗結果如
    下：(一)筆錄記載與錄音內容相符，除警詢筆錄第4 頁倒數第
    2 行被告並未陳述「賣給」乙○○，且無法聽出次數究竟是
    否為3 次外。(二)並無錄音中斷之情形。(三)警員態度普通，詢
    問語氣平順，並未有出言恐嚇或以不正當方法脅迫被告承認
    之情形。(四)被告回答時態度、語氣自然等情，有本院準備程
    序筆錄在卷可考（見本院卷第48頁），且被告及辯護人對於
    上開勘驗結果亦無意見。是基上勘驗過程及勘驗結果，足認
    除前揭筆錄內所載之被告陳述與錄音內容不符之部分，不得
    作為證據外，本案既無被告所辯自白係因員警中斷錄音施壓
    ，甚且以半恐嚇之態度詢問所致，堪認被告於警詢之自白係
    本於其自由意志而為之陳述，自具有證據能力。
參、除以上情形以外，被告、辯護人及檢察官於法院調查證據時
    ，均知本案所援引之部分證據資料（詳後述）有第159條第1
    項不得為證據之情形，且經本院審理時予以提示或告以要旨
    ，各經其等表示意見，而未於言詞辯論終結前聲明異議，本
    院審酌上開證據作成時之情況，並無何違法取證之不適當情
    形，以之作為證據使用係屬適當，依刑事訴訟法第159條之5
    第2項規定，應視為同意而有證據能力。
乙、實體方面：
壹、有罪部分
一、訊據被告固坦承向姓名年籍不詳綽號「楊仔」、「媛媛」、
    「白喉」、「阿成」等成年人，購買第二級毒品甲基安非他
    命，又於97年10月11日以門號0000000000號行動電話與乙○
    ○所持門號0000000000號行動電話聯繫，相約於該日某時，
    在伊住處樓下向乙○○收取?,000元，惟因乙○○僅支付1,
    800 元，故隔1 、2 天後，伊才交付第二級毒品甲基安非他
    命?小包約???公克予乙○○等事實，惟矢口否認有被訴
    販賣第二級毒品甲基安非他命之犯行，辯稱：伊從未曾販賣
    第二級毒品甲基安非他命予乙○○，係與乙○○一起向「阿
    成」合購毒品云云。經查：
?(一)乙○○於97年10月11日上午7 時18分許，以所持門號000000
    0000號行動電話，撥打被告持用0000000000之行動電話，表
    明欲購買價值2,000 元之甲基安非他命1 小包，惟因乙○○
    於同日僅給付1,800 元予被告，致未完成交易，嗣於98年10
    月15日凌晨?時許，乙○○始再以上開電話與被告聯絡，在
    臺北縣三重市○○○路中興橋附近某處碰面，補足200 元，
    並向被告拿取毒品甲基安非他命毒品?小包之事實，有卷內
    被告與乙○○於97年10月11日上午7 時18分之通訊監察譯文
    載稱：「乙○○：修仔。被告：說呀。乙○○：有好的嗎？
    先拿2,000 元來試看看。被告：好呀。」；暨同日上午?時
    23分之譯文：「被告：你這多少？乙○○：2,000 呀，不然
    多少？被告：??！乙○○：啊？我看看，好像是，?00我
    再給你啦。」等語（見偵查卷第126 頁）在卷可考，復據證
    人乙○○於本院審理中證稱：伊曾於97年10月11日上午?時
    許，向「修仔」即被告購買甲基安非他命，監聽譯文內「有
    好的嗎？」、「先拿?,000元來試試」分別係指有沒有比較
    好之甲基安非他命、先買?,000元之甲基安非他命；當天沒
    有拿東西，因為還差?00元，東西（應指甲基安非他命）隔
    幾天才拿；嗣後伊向被告拿毒品時，有事先以電話聯絡，依
    電話通聯記錄所示，伊應該是97年10月15日凌晨2 時許才向
    被告拿毒品，並將200 元補給被告，該包甲基安非他命毒品
    還未施用過，翌日即遭警查扣，伊並遭本院以??年度簡字
    第9971號判決判處有期徒刑?月（見本院卷第107 至116 頁
    ）等語明確，是上開事實堪予採認，被告確曾於97年10月15
    日凌晨?時許，以2,000 元之代價，販賣甲基安非他命毒品
    ?小包予乙○○無訛。再者，警方嗣於97年10月16日上午11
    時30分許，在乙○○住處扣得其自被告購得之上開甲基安非
    他命1 小包之情，業經證人乙○○於本院證陳屬實。而當日
    扣得之毒品1 小包，經送交通部民用航空局航空醫務中心鑑
    驗結果，確係第二級毒品甲基安非他命無訛（驗後淨重0.27
    17公克），亦有本院?7 年度簡字第9971號判決在卷可資佐
    證（見本院卷第91頁），益徵警方於97年10月16日在證人乙
    ○○住處內查獲之第二級毒品甲基安非他命1 小包，確係被
    告於97年10月15日凌晨2 時許販賣交付予證人乙○○，要屬
    無疑。
  (二)被告雖辯稱：伊係與乙○○一起向「阿成」合購毒品云云，
    惟參以被告與乙○○於97年10月11日之前開通訊監察譯文內
    容，均未見有被告提及欲與乙○○向「阿成」合購毒品之之
    情事，甚且乙○○於當日上午?時24分許，有向被告詢價之
    對話，衡情，被告倘僅是代乙○○向「阿成」合購毒品，豈
    可能逕自為交易價格之決定，是被告辯稱係與證人乙○○向
    「阿成」合資購買甲基安非他命乙節，實堪存疑。此外，證
    人乙○○於本院審理中固亦同時證稱：被告應是幫伊拿毒品
    ，伊不清楚被告向藥頭買毒品之價格，或毒品有無經過稀釋
    再交給伊，亦不清楚被告是否有從中牟利（見本院卷第111
    至112 頁）云云，惟查，證人乙○○不認識被告之藥頭，又
    無其他購買甲基安非他命毒品之管道，因於96年間接受觀察
    勒戒時與被告結識，始於前揭時間向被告購買毒品，且與被
    告僅是普通朋友，購買毒品之價格並無比較便宜等情，業據
    乙○○於本院審理時證述綦詳（見本院卷第112 至116 頁）
    ，且其自警詢及偵訊中關於向被告購買甲基安非他命次數之
    陳述與本院審理中所為證述，或略有部分出入，惟其自始至
    終均堅詞陳稱係向被告購買毒品不移，是與乙○○交易毒品
    之對象應係被告乙節，當可認定，其嗣於本院審理中始稱：
    被告應僅是幫伊拿毒品云云，不僅未合理說明其依據，且與
    其前開證述迥異，故應係附和、迴護被告之詞，要難採信。
    又乙○○既係直接與被告交易毒品，自難以獲悉被告獲取毒
    品來源之價格，及有無從中牟利，是難依其此部分之證詞，
    為被告有利之認定。
  (三)按甲基安非他命等毒品，本無一定之公定價格，是其各次買
    賣之價格，當亦各有差異，或隨供需雙方之資力、關係之深
    淺、需求之數量、貨源之充裕與否、販賣者對於資金之需求
    程度，以及政府查緝之態度，進而為各種不同之風險評估，
    而為機動性之調整，是其價格標準，自非一成不變，且販賣
    者從各種「價差」或「量差」或「純度」謀取利潤方式，亦
    有差異，然其所圖利益之非法販賣行為目的，則屬相同，並
    無二致。因之，販賣利得，除經被告坦承，或其價量至臻明
    確外，確實難以究其原委。然按一般民眾普遍認知之毒品非
    法交易，向為政府查禁森嚴且重罰不寬貸，衡諸常情，倘非
    有利可圖，絕無平白甘冒被重罰風險之理，從而，舉凡有償
    交易，除足反證其確另基於某種非圖利本意之關係外，通常
    尚難因無法查悉其買進、賣出之差價，而諉無營利之意思，
    或阻卻販賣犯行之追訴。查被告為智識正常之成年人，且業
    曾因多次施用甲基安非他命毒品，接受觀察勒戒及入監服刑
    ，對於甲基安非他命價格昂貴，取得不易，毒品交易為政府
    檢警機關嚴予取締之犯罪，法律並就此懸有重典處罰，當知
    之甚稔，而被告與證人乙○○僅屬一般交往之普通朋友，倘
    無從中賺取差價或投機貪圖小利，豈有甘冒被查緝科以重刑
    之風險，無償代購之理。況參諸被告於警詢中已自承：伊幫
    乙○○購買甲基安非他命後，從中先拿取部分供己施用，剩
    餘部分再拿給乙○○；伊曾向「阿成」以每公克3,500 元之
    代價購買甲基安非他命毒品，共2 次（見偵查卷第13頁）等
    詞，與證人乙○○於本院審理中證述：伊拿2,000 元甲基安
    非他命毒品，數量約是?.5公克，向被告買並未比較便宜等
    情詞相互對照以觀，益徵被告顯係利用先向「阿成」購得毒
    品，再販售毒品予乙○○，牟取「價差」及「量差」之利益
    甚明，是被告主觀上具有營利之意圖，亦臻明確。
?(四)綜上所述，被告所辯各節，均不足採信，本案事證明確，被
    告上揭販賣第二級毒品甲基安非他命之犯行，洵堪認定，應
??予依法論科。
二、論罪科刑及沒收：
?(一)按刑法第2 條第1 項規定：「行為後法律有變更者，適用行
    為時之法律。但行為後之法律有利於行為人者，適用最有利
    於行為人之法律。」次按毒品危害防制條例第4 條第2 項，
    於98年5 月20日修正公布，未特別規定生效日，是依中央法
    規標準法第20條第1 項第1 款之規定，自公布日起，起算3
    日，即算至98年5 月22日起生效（司法院98年6 月29日院台
    廳刑一字第0980014643號函參照）。而依修正後該條例第4
    條第2 項規定：「製造、運輸、販賣第二級毒品者，處無期
    徒刑或7 年以上有期徒刑，得併科新臺幣1,000 萬元以下罰
    金。」較修正前規定，將罰金上限自700 萬元提高為1,000
    萬元，較不利於被告，故犯刑法第4 條第2 項之販賣第二級
    毒品罪，舊法顯較新法有利於被告，應適用98年5 月20日修
    正前毒品危害防制條例第4 條第2 項之規定予以論處。
  (二)又按甲基安非他命係毒品危害防制條例第2 條第2 項第2 款
    所稱之第二級毒品，是核被告販賣第二級毒品予乙○○之所
    為，係犯修正前毒品危害防制條例第4 條第2 項之販賣第二
    級毒品罪；被告販賣前後持有第二級毒品甲基安非他命之低
    度行為，為其販賣之高度行為所吸收，不另論罪。又查被告
    前因賭博案件，經本院以92年度簡字第930 號判決判處有期
    徒刑2 月確定，甫於92年11月18日執行完畢之情，有臺灣高
    等法院被告前案紀錄表在卷可按，其受有期徒刑執行完畢後
    ，於五年內故意再犯本案之罪，係屬累犯，應依刑法第47條
    第1 項之規定加重其刑，惟因法定刑為無期徒刑者不得加重
    ，故僅就有期徒刑及罰金刑部分加重其刑。另查被告意圖牟
    利，竟販賣第二級毒品甲基安非他命，對於社會之危害固屬
    非微，惟其販賣毒品所得合計僅?,000元，乙○○被查獲之
    甲基安非他命1 小包驗後合計淨重僅有0.2717公克，數量非
    鉅，且經警於98年1 月22日下午2 時10分許，持本院核發之
    搜索票前往被告住處搜索，亦未查獲任何毒品，有臺北市政
    府警察局中山分局搜索扣押筆錄1 份附卷可稽（見偵查卷第
    33 至36 頁），是被告販售毒品數量及方式與有計畫性、大
    量地向不特定人出售毒品，賺取巨額價差者，有明顯差異，
    被告因此觸犯法定最輕本刑為無期徒刑或7 年以上有期徒刑
    之重典，核屬法重情輕，難謂符合罪刑相當性及比例原則，
    在客觀上尚足以引起一般之同情，而有堪資憫恕之處，茲依
    刑法第59條之規定減輕其刑，使輕重得宜，罰當其罪，俾符
    罪刑相當原則，且依法就前開加重及減輕事由，先加後減之
    。爰審酌被告有上開前案紀錄，素行非佳，且曾因施用甲基
    安非他命毒品，經送觀察勒戒，明知毒品危害人身健康，竟
    為牟求不法利益而販賣第二級毒品，所為不僅助長他人濫用
    毒品風氣，甚且販賣毒品戕害國民健康至鉅，其因而衍生之
    治安問題更屬層出不窮，甚且嚴重至動搖國本，自不宜輕縱
    ，且犯後未能坦認犯行及事後仍飾詞卸責，未見悔意，惟念
    其犯罪雖有上開販賣所得，然數量非多等一切情狀，量處如
    主文所示之刑，以資懲儆。
  (三)末查，被告販賣第二級毒品甲基安非他所命所得2,000 元，
    雖未扣案，但既為販毒所得，應依毒品危害防制條例第19條
    第1 項規定併予宣告沒收，如全部或一部不能沒收，以其財
    產抵償之；未扣案之0000000000號行動電話1 支，係被告所
    有且為供其犯本件販賣第二級毒品犯罪所用之物，業據被告
    供承在卷，復經證人乙○○證述明確，已如前述，上開行動
    電話雖未經扣案，然亦無證據證明業已滅失，應依同條例第
    19 條 第1 項規定宣告沒收，如全部或一部不能沒收時，追
    徵其價額。至上開行動電話門號晶片（SIM 卡）部分，依卷
    附該門號之申設資料（見偵查卷第13頁），得證被告非該門
    號之申請人，該晶片自亦非屬被告所有，故上開行動電話門
    號之晶片卡1 張不予沒收。又另經警方在被告住處查扣之吸
    食器1 組、噴槍1 支、殘渣袋?只、電子磅秤1 臺、分裝袋
   ? 包等物，被告否認其中電子磅秤1 臺、分裝袋?包為其所
    有，復無證據足以證明此等扣案物與被告本件販賣第二級毒
    品犯行直接關涉，爰不併予宣告沒收。
乙、無罪部分：
壹、公訴意旨另略以：被告甲○○於97年10月11日，在臺北縣三
    重市○○○路中興橋附近某處，以2,000 元之價格，販賣數
    量不詳之甲基安非他命予乙○○，因認被告此部分所為亦涉
    犯毒品危害防制條例第4 條第2 項販賣第二級毒品罪嫌等語
    。
貳、按犯罪事實應依證據認定之，無證據不得認定犯罪事實，刑
    事訴訟法第154 條第2 項定有明文。是認定不利於被告之事
    實，須依積極證據，苟積極證據不足為不利於被告事實之認
    定時，即應為有利於被告之認定，更不必有何有利之證據。
    另刑事訴訟法上所謂認定犯罪事實之證據，係指足以認定被
    告確有犯罪行為之積極證據而言，該項證據自須適合於被告
    犯罪事實之認定，始得採為斷罪資料（最高法院29年上字第
    3105號、30年上字第816 號判例要旨可資參照）。再按施用
    毒品者關於向某人購買毒品的供述，必須有補強證據佐證，
    以擔保供述真實性，及貫徹刑事訴訟無罪推定及嚴格證明的
    基本原則。又毒品購買者的供述縱使並無瑕疵，仍須補強證
    據佐證。所謂補強證據，必須與相關毒品交易的供述，具有
    相當程度的關聯性，達於一般人對於施用毒品者的供述無合
    理懷疑存在，並得確信其為真實的程度；復按犯施用、販賣
    第一、二級毒品等罪，供出毒品來源因而破獲者，得減輕其
    刑，毒品危害防制條例第17條定有明文，則施用、販賣毒品
    之人，如供出毒品之來源因而破獲者，既得獲邀減輕其刑之
    寬典，為擔保其所為陳述之真實性，自應有足以令人確信其
    陳述為真實之補強證據，始能資為販賣或轉讓毒品等犯行論
    罪之依據。而所謂補強證據，則指除施用、販賣毒品者之供
    述外，其他足以證明該陳述之事實確具有相當程度真實性之
    證據而言，雖所補強者，非以事實之全部為必要，但亦須因
    補強證據與該項陳述之相互利用，足使犯罪事實獲得確信者
    ，始足當之。
、查證人乙○○雖於偵查中一度證述：曾分別於97年10月11日
    及同年月14日向被告購買毒品甲基安非他命共2 次（見偵查
    卷第145 至146 頁）等語，然乙○○嗣於本院審理中改稱：
    伊於97年10月11日上午7 時許，與被告聯絡交易毒品之際，
    因僅給付1,800 元，故未完成交易，隔好幾天才向被告拿毒
    品，並補200 元給被告；依通聯紀錄所示，伊應於98年10月
    15日凌晨2 時許，向被告拿毒品，故從頭至尾應只有向被告
    買過1 次（見本院卷第108 頁、第115 頁）等詞，是其關於
    向被告購買毒品之次數，前後所述已不相符。次查，參諸卷
    附被告與乙○○於97年10月11日通聯譯文之前開對話內容以
    觀，僅有乙○○向被告邀約購買毒品，及被告向乙○○確認
    所交付金錢之數額，尚無從逕推認被告與乙○○於97年10月
    11日已完成甲基安非他命毒品之交易，況且證人乙○○嗣於
    97年10月16日為警查獲時，亦僅遭查扣甲基安非他命毒品1
    小包，業如前述，是除前述論罪科刑之該次販賣第二級毒品
    犯行外，公訴人所指之另次販毒情節並無充分之補強證據足
    以證明，而達於通常一般之人均不致有所懷疑，且得確信其
    為真實之程度，本諸罪疑唯輕原則，自不得以此遽入被告於
    罪。此外，復查無其他積極、具體確切之證據足資認定被告
    涉有公訴意旨所指之此部分販賣第二級毒品犯行，是因不能
    證明被告犯罪，自應為無罪之諭知。
據上論斷，應依刑事訴訟法第299 條第1 項前段、第301 條第1
項，98年5 月22日修正施行前毒品危害防制條例第4 條第2 項、
第18條第1 項前段、第19條第1 項，刑法第11條、第2 條第1項
前段、第47條第1 項、第59條，判決如主文。
本案經檢察官陳旭華到庭執行職務
中    華    民    國    98    年    10    月    27    日
                  刑事第十庭  審判長法  官  李幼妃
                                    法  官  張紹省
                                    法  官  鄭凱文
以上正本證明與原本無異。
如不服本判決，應於判決送達後10日內敘明上訴理由，向本院提
出上訴狀 (應附繕本)， 上訴於臺灣高等法院。其未敘述上訴理
由者，應於上訴期間屆滿後20日內向本院補提理由書「切勿逕送
上級法院」。
                                    書記官  陳筱惠
中    華    民    國    98    年    10    月    27    日
附錄本案論罪科刑法條全文：
98年5 月22日修正施行前毒品危害防制條例第4條第2項
製造、運輸、販賣第二級毒品者，處無期徒刑或七年以上有期徒
刑，得併科新臺幣七百萬元以下罰金。


司法院資訊處製作；財團法人民間司法改革基金會備份。
